---
title: "note1"
author: "Jia"
date: "2017年12月7日"
output: 
  html_document: 
    fig_height: 4
    fig_width: 5
---

###基本操作

R的数据结构基于向量

（有底色的代码框表示代码，无底色的表示结果）
```{r}
v = c(1,4,4,3,2,2,3)
```

创建一个向量v

```{r}
v[c(2,3,4)]
```

返回第2,3,4个元素

```{r}
v[2:4]
```

返回第二到第四个元素

```{r}
v[-2]
```

返回除了第二个以外的元素

```{r}
v[-2:-4]
```

返回除了第二到第四个元素以外的元素

```{r}
v[v<=3]
```
返回小于等于3的元素
```{r}
which(v==3)
```
返回数值等于3的元素的位置
```{r}
which.max(v)
which.min(v)
```
最大最小值的位置
```{r}
v[which.max(v)]
```
最大值的值

###数值
```{r}
set.seed(250)
```
给定seed随机种子，同一个seed产生的随机数相同
```{r}
a = runif(3, min=0, max=100)
a
```

- runif()产生平均分布uniform distribution的随机数runif(产生几个随机数,最小,最大)  
- rnorm()产生正态分布的随机数rnorm(n,mean=0,sd=1)  
- rexp()产生指数分布的随机数rexp(n,rate=1)  

```{r}
floor(a)
```
向下取整
```{r}
ceiling(a)
```
向上取整
```{r}
round(a,4)
```
保留四位小数


###读取文件
```{r}
data1=read.csv(file="~/Rdata/EsH-CTF.csv")
```
读取本地csv文件，逗号分隔
```{r}
data2=read.table(file="~/Rdata/EsH-noCTF.csv")
```
读取本地文件，table分隔
```{r}
data3=read.csv("http://www.macalester.edu/~kaplan/ISM/datasets/swim100m.csv")
```
读取网络上的csv文件
```{r}
attach(data3)
```
将data3的变量名新建成R的变量（向量）

###画图

```{r}
set.seed(123)
x=rnorm(1000,mean=100,sd=10)
set.seed(234)
y=rnorm(1000,mean=100,sd=10)
```
x，y分别是1000个按正态分布的随机数

```{r}
hist(x,breaks=20,freq = FALSE)
```

绘制histograms的函数hist()

```{r}
plot(density(x))
```

绘制DensityPLot，先denstiy()函数再plot(denstiy())

```{r}
plot(time~year)
```

散点图ScatterPlot使用plot()函数。这里time在y，year在x。

```{r}
boxplot(x,y)
```
```{r}
boxplot(time~sex)
```

BoxPlot箱线图，boxplot()

```{r}
qqnorm(x)
qqline(x)
qqplot(x,y)
```

Q-QPlot: qqnorm(),qqline()，qqplot()
用于检查一个数据是不是正态分布

###安装软件包

```
install.packages('ggplot2')
```
安装软件包ggplot2

```library(ggplot2)```
载入软件包ggplot2

```update.packages()```
更新所有的包
